臺灣高等法院刑事裁定
111年度聲再字第428號
再審聲請人
即受判決人  林碧鴻


上列聲請人因妨害名譽案件，對於本院107年度上易字第1507號
，中華民國107年10月9日第二審確定判決（臺灣桃園地方法院10
7年度易字第61號，起訴案號：臺灣桃園地方檢察署106年度偵字
16951號），聲請再審，本院裁定如下：
    主  文
再審之聲請駁回。 
    理  由
一、再審聲請意旨如附件。
二、按聲請再審應以再審書狀敘述理由，附具原判決之繕本及證
    據，提出於管轄法院為之。法院認為聲請再審之程序違背規
    定者，應以裁定駁回之，刑事訴訟法第429條前段、第433條
    前段分別定有明文。所謂敘述理由，係指具體表明符合法定
    再審事由之原因事實而言。所稱證據，係指足以證明再審事
    由存在之證據。倘僅泛言有法定再審事由，而未敘明具體情
    形，或所述具體情形，顯與法定再審事由不相適合，或未提
    出足以證明再審事由存在之證據，均應認聲請再審之程序違
    背規定。又上開法定程式欠缺，非屬聲請時書狀漏未附具原
    判決之繕本及證據等可補正之情形，而是所主張者是否顯與
    法定再審事由不相適合，或未提出足以證明再審事由存在之
    證據，非屬刑事訴訟法第433條後段命補正之範疇，而應依
    其聲請內容審查程序是否合法。若聲請再審之程序違背規定
    時，即應以其聲請為不合法，依刑事訴訟法第433條規定裁
    定駁回之，必程序合法後，方為再審有無理由之實體審查。
三、再審聲請人即受判決人林碧鴻（下稱聲請人）因妨害名譽案
    件，對於本院107年10月9日所為107年度上易字第1507號確
    定判決（下稱原確定判決）聲請再審，雖其書狀未附具原確
    定判決繕本，但其意旨係對原確定判決聲請再審，並載「請
    職司再審之人員協調原判繕本」等語（見其聲請狀第1頁）
    ，審酌聲請人前已就同一確定判決多次聲請再審遭程序駁回
    （詳本院前案紀錄表），既釋明未保存前開確定判決書之繕
    本並請求法院調取之，且本案再審標的可特定，並無與他案
    混淆之虞，故依刑事訴訟法第429條但書規定由本院調取原
    確定判決，合先敘明。
四、惟觀聲請人所提出之書狀內容，概為條列歷次案號、批評歷
    審司法人員、擷取網路新聞資料、他案法院判決書及裁定書
    之部分擷圖及其意見，未具體敘明就原確定判決有何刑事訴
    訟法第420條、第421條所列舉之再審原因及具體事實，或足
    資判斷原確定判決對於事實認定有何錯誤、再審事由存在之
    證據，依前揭規定，本件再審之聲請不符法律上之程式，其
    聲請程序顯屬不合法，應予駁回。又本件再審之聲請既屬程
    序上不合法逕予駁回，本院認無踐行通知聲請人到場並聽取
    檢察官意見等程序之必要，附此敘明。
據上論斷，應依刑事訴訟法第433條，裁定如主文。　　
中　　華　　民　　國　　111 　年　　8 　　月　　30　　日
                  刑事第四庭    審判長法  官  陳筱珮
                                      法  官  羅郁婷
                                      法  官  柯姿佐
以上正本證明與原本無異。
不得抗告。
                                      書記官  蔡硃燕
中　　華　　民　　國　　111 　年　　8 　　月　　31　　日